# 股改折股账务处理时点

提问人：天之 蓝 2022 时间：2022-07-28 08:59:03
求助陈版主，股改时需要把所有权权益，除了股本，其余计入资本公积，本公司股改基准日是 4 月 30 日，创立大会是 7 月 16 日，股东大会是 7 月 1 日，这个账务处理即其余计入资本公积的入账时间点是创立大会时点还是股改基准日？还是什么时候

回答人：chenyiwei
账务处理时点是股东大会日到创立大会日之间，一般可以在创立大会日前一天。基准日只是确定股改方案所依据的数据所属的日期，并不是实际实施股改的日期。